# 求助陈版主，关于代持股权的问题

提问人：zlyan1016a 时间：2021-12-10 12:33:20
某国有企业A与全资子公司B以及B公司的子公司C共同设立基金公司D，C公司为D基金的管理人，计划由D基金投资新三板项目公司E，但受客观因素影响，D基金、C公司与E项目公司签订股权转让协议，由C公司代D基金持有E项目公司股权，按老金融工具准则，C公司作“可供出售金融资产”。本来约定以后将股权归位转给D基金，后因E公司IPO申报，股权变更暂停， 2021 年E公司上市成功，陈老师，我想问下 2021 年执行新金融工具准则，对E公司公允价值核算是在C公司层面还是要还原到D基金公司？

回答人：chenyiwei
要看这部分股权投资对应的权益实质上归属于谁，即会计核算应将可确认的代持因素予以还原。